臺灣高等法院交通事件裁定　　　　　　　　　九十三年度交抗字第七六五號
　　抗　告　人　交通部公路總局新竹區監理所桃園監理站
　　法定代理人　李昭男
　　受　處分人　甲○○
右抗告人因受處分人違反道路交通管理處罰條例案件，不服臺灣桃園地方法院九十三
年度交聲字第三三一號，中華民國九十三年九月八日裁定，提起抗告，本院裁定如左
：
    主  文
原裁定撤銷，發回臺灣桃園地方法院。
    理  由
一、原裁定略以：受處分人即異議人於九十三年六月七日零時二十分許，酒後駕駛車
    號四四六八︱ＦＰ號自小客車，行經八德市○○路與長興路口欲右轉長興路往中
    壢方向行駛時，因見前方有警員執行路檢勤務，惟恐酒醉駕車為警攔停舉發，而
    加速前進之事實，業據異議人於警詢時供承在卷，異議人雖辯稱因當時酒醉喪失
    常人之注意能力，並不知有發生車禍云云。然查異議人為警查獲後，經警施以酒
    精濃度測試結果，其呼氣酒精濃度為每公升零點二七毫克，有酒精濃度測試紙一
    份在卷可稽，尚不致完全喪失注意能力。又異議人於車禍發生當時係以高速駛入
    肇事現場路口，於碰撞被害人陳學儀所騎乘之機車後，並未停車檢視陳學儀傷勢
    ，反加速駛離現場等情，已據被害人證述在卷。而異議人所駕駛之自小客車擦撞
    陳學儀所騎乘機車，其左前輪葉子板及左後視鏡甚而脫落於現場乙節，已據異議
    人於警詢時供承在卷，並有道路交通事故調查表現場圖及現場照片可稽，足徵兩
    車當時擦撞力量之大，異議人當時既係坐於駕駛座駕車，其辯稱不知有發生擦撞
    ，孰能置信。而被害人陳學儀因本件車禍受傷，亦有診斷證明書附卷可稽，異議
    人駕車肇事致人受傷而逃逸，事證明確。原處罰機關就此部分對異議人處以吊銷
    駕駛執照部分雖無違誤，惟附加法律規定所無之「終生禁考」，於法尚有未合，
    顯係誤為裁處，因而撤銷原處分，固非無見。
二、本院經查：按汽車駕駛人，駕駛汽車肇事致人受傷或死亡，應即採取救護或其他
    必要措施，並向警察機關報告，不得駛離；違者吊扣其駕照三個月至六個月；逃
    逸者吊銷駕駛執照，並終身不得考領駕駛執照，道路交通管理處罰條例第六十二
    條第一項、第六十七條第一項分別定有明文。則原審認原處分機關附加法條所未
    規定之「終生禁考」顯有誤解，抗告人抗告意旨指摘及此，為有理由，且查異議
    人是否肇事逃逸攸關其終身不得考領駕照，其聲明異議意旨就此一再爭執，事屬
    重大，宜進一步審慎認定，故本件應由本院將原裁定撤銷，發回原審法院，更為
    審究，以資翔實。
據上論結，應依道路交通案件處理辦法第二十六條、刑事訴訟法第四百十三條前段，
裁定如主文。
中　　　華　　　民　　　國　　九十三　　年　　 十一 　　月　　二十六　　日
                              臺灣高等法院交通法庭
                                  審判長法  官　李　相　肋
                                        法  官  黃　聰　明
                                        法  官  楊　貴　雄
右正本證明與原本無異。
不得再抗告。
                                        書記官　林　淑　貞
中　　　華　　　民　　　國　　九十三　　年　　 十一 　　月　　二十九　　日
